臺灣臺北地方法院小額民事判決
111年度店小字第1397號
原      告  華南產物保險股份有限公司

法定代理人  陳文智  
訴訟代理人  管禮    
            蔡明軒  
複  訴  訟
代  理  人  林鼎鈞  
被      告  周昭昆  

上列當事人間損害賠償事件，於民國111年8月17日言詞辯論終
結，本院判決如下：
    主      文
被告應給付原告新臺幣參萬柒仟陸佰零肆元，及自民國一百一十
一年四月三十日起至清償日止，按年息百分之五計算之利息。
訴訟費用新臺幣壹仟元由被告負擔。
本判決得假執行。 
    事實及理由
一、按訴狀送達後，原告不得將原訴變更或追加他訴，但擴張或
    減縮應受判決事項之聲明者，不在此限，民事訴訟法第255
    條第1項第3款定有明文。次按簡易事件因訴之變更或一部撤
    回，致其訴之全部屬於民事訴訟法第436 條之8第1項之範圍
    者，承辦法官應以裁定改用小額程序，並將該簡易事件報結
    後改分為小額事件，由原法官依小額程序繼續審理，同一地
    方法院適用簡易程序審理事件事務分配辦法第7 條第3 項定
    有明文。本件原告原起訴聲明：被告應給付原告新臺幣(下
    同)12萬8172元，及自起訴狀繕本送達翌日起至清償日止，
    按年息百分之5 計算之利息。嗣於言詞辯論期日考量零件折
    舊，當庭變更聲明為：被告應給付原告3萬7604元，及自起
    訴狀繕本送達翌日起至清償日止，按年息百分之5 計算之利
    息，核屬減縮應受判決事項之聲明，揆諸前揭說明，應予准
    許。另依原告變更後訴之聲明，本件訴訟標的金額已在10萬
    元以下，屬民事訴訟法第436 條之8第1項規定之範圍，應適
　　用小額訴訟程序，本院爰依職權改行小額訴訟程序。
二、原告主張：
　　原告承保之訴外人陳淑慧所有，由訴外人高彧敏駕駛之車牌
    號碼0000-00號自用小客車(下稱系爭車輛)，於民國110 年5
    月2 日17時35許，在新北市新店區順安街與復興路口處，因
    被告駕駛車牌號碼0000-00號自用小客車有倒車時未注意其
    他車輛之過失而擦撞系爭車輛，致系爭車輛車頭、保險桿、
    車燈及其他部位受損。系爭車輛經送修，修復費用為12萬81
　　72元，原告業已依保險契約理賠，故依保險法第53條規定取
    得代位求償權。原告經考量零件折舊因素，認被告應賠償3
    萬7604元(含計算折舊後零件費用1萬63元、工資2萬7541
　　元）。爰依侵權行為及保險代位之法律關係提起訴訟，並聲
　　明：如主文第1項所示。
三、被告則以下列情詞置辯：
　　被告確實於上開時、地擦撞系爭車輛，被告車輛車尾撞到系
    爭車輛保險桿，惟事發時系爭車輛未保持安全距離，與被告
    車輛距離甚近，因當時黃燈已轉為紅燈，被告車輛已超過停
    止線，因怕被拍照取締，故欲倒車後退脫離停止線，以致不
    慎撞至系爭車輛，依據被告提出之照片，可見系爭車輛僅有
    刮痕，內部結構應無損壞，故應該只有保險桿的漆脫落，只
    需板金修補即可，惟原告提出之估價單中卻含有更換零件之
    項目，修繕金額高達12萬8172元，與一般行情不符，顯然不
　　合理，有蓄意灌水之嫌，請求重新鑑定修復價格等語。並聲
　　明：請求駁回原告之訴；訴訟費用由原告負擔。
四、得心證之理由：
　　原告主張之事實，業經其提出新北市政府警察局道路交通事
    故當事人登記聯單、道路交通事故初步分析研判表、系爭車
    輛行照、系爭車輛車損照片、汎德永業汽車(股)公司汎德台
    北分公司估價單、統一發票等件為證，並經本院依職權調取
    新北市政府警察局新店分局交通案卷（含道路交通事故現場
    圖、A3類道路交通事故調查紀錄表、現場照片）參閱。而被
    告雖不爭執於前揭時、地發生該交通事故及系爭車輛受損之
　　事實，惟對原告之請求以前詞置辯。經查：　
(一)按因故意或過失，不法侵害他人之權利者，負損害賠償責任
　　；汽車、機車或其他非依軌道行駛之動力車輛，在使用中加
    損害於他人者，駕駛人應賠償因此所生之損害。民法第184 
    條第1項前段、第191條之2分別定有明文。次按當事人主張
    有利於己之事實者，就其事實有舉證之責任，民事訴訟法第
    277條定有明文。又各當事人就其所主張有利於己之事實，
    均應負舉證之責，故一方已有適當之證明者，相對人欲否認
    其主張，即不得不更舉反證。原告於起訴原因已有相當之證
    明，被告對渠主張，如抗辯不實並提出反對之主張者，則被
    告對渠反對之主張，亦應負證明之責，此為舉證責任分擔之
    原則。若被告於抗辯事實並無確實證明方法，僅以空言爭執
    者，當然認定其抗辯事實之非真正，而應為被告不利益之裁
　　判，最高法院19 年上字第2345號、18年上字第2855號、第
　　1679號判決可資參照。
(二)系爭車輛之修復費用共計12萬8172元乙節，業據原告提出上
    開估價單及統一發票為證（本院卷第17頁至第23頁）。被告
    雖不爭執其真正，惟辯稱估價單所載零件費用與本件車禍無
    關，系爭車輛應僅有保險桿的漆脫落，估價單所載維修金額
    過高云云。惟被告自陳倒車時撞及系爭車輛等語（本院111
    年8月17日言詞辯論筆錄），依原告提出之車輛受損情形照
    片所示，系爭車輛送修時，其前車頭、前保險桿、前車燈等
    處確有刮損痕跡（本院卷第95頁至97頁），對照上開估價單
    所載維修項目，與系爭車輛遭撞擊受損位置相符，應認原告
    就其主張舉證已足，堪以採信。而被告空言爭執系爭車輛受
    損情形並稱估價單所載金額過高云云，惟未提出任何事證以
    實其說，被告此部分所辯，自不足採，是原告請求被告賠償
    其所受之損害，自屬有據。
(三)另按不法毀損他人之物者，被害人得請求賠償其物因毀損所
    減少之價額，民法第196 條定有明文。而物被毀損所減少之
    價額，得以修復費用為估定之標準，但以必要者為限，例如
    ：修理材料以新品換舊品，應予折舊（最高法院77年度第9 
    次民事庭會議決議可資參照）。查原告所承保之系爭車輛係
    於98年7月（推定為7 月15日）出廠，有該車輛行車執照影
    本在卷可憑(本院卷第25頁)，依行政院所頒固定資產耐用年
    數表及固定資產折舊率表之規定，系爭車輛耐用年數為5 年
    ，依定率遞減法每年應折舊千分之369，其最後一年之折舊
    額，加歷年折舊累積額，總和不得超過該資產成本原額之十
    分之九，而系爭車輛計算至本件事故發生時即110 年5 月2
    日受損時已使用逾5 年。又系爭車輛之修復費用12萬8172元
    (含零件10 萬631元、工資2萬7541元）一節，有上開估價單
    附卷可稽。更新零件之折舊價差顯非必要，自應扣除，故系
    爭車輛零件費用10 萬631元，其折舊後所剩之殘值為十分之
    一即1萬63元（計算式：10萬631元x1/10＝1萬63元，元以下
    四捨五入）。此外，原告另支出工資費用2萬7541元，則毋
    庸折舊，是原告主張計算折舊後請求被告賠償共計3萬76
　　04元（計算式：1萬63元＋2萬7541元＝3萬7604元）自屬有
　　據，應予准許。　　　
五、從而，原告依侵權行為及保險代位之法律關係，請求被告給
    付3萬7604元，及自起訴狀繕本送達翌日即111年4月30日起
    至清償日止，按年息百分之5 計算之利息，為有理由，自應
    准
　　許。
六、本件事證已臻明確，兩造其餘主張、攻擊防禦方法及所提之
    證據，均核與本案判決所認結果不生影響，爰無庸一一再加
    論述，附此敘明。
七、本件係適用小額程序所為被告敗訴之判決，爰依職權宣告假
    執行，並確定訴訟費用額為1,000 元（第一審裁判費），由
    被告負擔。
中　　華　　民　　國　　111 　年　　9 　　月　　5　 　日
                  臺灣臺北地方法院新店簡易庭
                              法  官　張淑美 
以上正本係照原本作成。
對於本件判決如有不服，應於收受送達後20日內向本院提出上訴
書狀，上訴於本院合議庭，並按他造當事人之人數附具繕本。
當事人之上訴，非以判決違背法令為理由不得為之，上訴狀應記
載上訴理由，表明下列各款事項：
(一)原判決所違背之法令及其具體內容。
(二)依訴訟資料可認為原判決有違背法令之具體事實。
中　　華　　民　　國　　111 　年　　9 　　月　　5　 　日
                              書記官  馮姿蓉